【裁判字號】    91,上訴,1769
【裁判日期】    920227
【裁判案由】    違反電信法
【裁判全文】
臺灣高等法院高雄分院刑事判決          九十一年度上訴字第一七六九號
    上  訴  人  台灣高雄地方法院檢察署檢察官
    被      告  丙○○
右上訴人因被告違反電信法案件，不服臺灣高雄地方法院九十一年度訴字第一六八四
號中華民國九十一年九月廿日第一審判決（起訴案號：臺灣高雄地方法院檢察署九十
年度偵字第二０四三六號），提起上訴，本院判決如左：
      主      文
原判決撤銷。
丙○○連續意圖為自己不法之利益，盜用他人電信設備通信，處有期徒刑參月，如易
科罰金，以參佰元折算壹日。緩刑貳年。
      事      實
一、丙○○於民國九十年二月間，在高雄市○○路與復興路口，受其友人王泰錡（未
    據起訴）之委託，代為辦理申請行動電話，王泰錡並交付乙○○之身分證影本、
    聯絡電話及帳單寄送地址予丙○○，丙○○乃於同日將上開資料交付不知情之盧
    成偉（另經甲訴人為不起訴處分），委託盧成偉申辦中華電信股份有限甲司（下
    稱中華電信）之行動電話門號0000000000號、0000000000
    號、0000000000號及0000000000號四個，盧成偉辦妥後隨
    即持上開四個門號之ＳＩＭ卡交付予丙○○，詎丙○○竟基於意圖為自己不法利
    益之概括犯意，於同年月十九日，利用前開0000000000號之行動電話
    ＳＩＭ識別卡，搭配其自己所有之行動電話機具，連續予以撥打數次，用他人
    電信設備通信，致使中華電信陷於錯誤，誤認係合法租用人而予撥接，其因此而
    獲得免費使用行動電話通訊之財產上不法利益，共計盜打之電信費為新臺幣（下
    同）一千五百三十四元。嗣因中華電信向乙○○查詢，始為警循線查知上情。
二、案經高雄縣警察局鳳山分局移送臺灣高雄地方法院檢察署檢察官偵查起訴。
      理      由
一、右開事實，業據被告丙○○於原審及本院供承不諱，核與被害人乙○○及證人中
    華電信員工余建明於警訊證述情節相符，並有門號0000000000號行動
    電話租用申請書一紙、通聯紀錄及中華電信股份有限甲司南高雄營運處電信費收
    據五紙附卷可稽。本件事證明確，被告之犯行，堪以認定。
二、按電信法第五十六條第一項規定所謂「盜用他人電信設備通信」，不於以盜拷他
    人行動電話之序號、內碼等資料於自己之手機內為盜用之唯一方式，其他諸如：
    利用他人住宅內之有線電話，盜打他人電話為通信行為，或在住宅外之電話接線
    箱內盜接，或意圖為自己不法之所有，竊取他人之行動電話手機，進而為盜打通
    信行為，或僅以使用竊盜之意思，擅取他人之行動電話手機為盜打通信之行為，
    不一而足，皆成立本罪。又電信法第五十六條第一項之罪，以意圖為自己或第三
    人不法之利益，使用有線、無線或其他電磁方式，盜接或盜用他人電信設備通信
    者為要件。本罪之處罰詐得免繳電信通信費用之不法利益規定，乃刑法詐欺得利
    之特別法，依特別法優於普通法之原則，毋庸再論以詐欺得利罪（最高法院八十
    八年一月十九日八十八年度第一次刑事庭會議決議參照）。本件核被告所為，係
    犯電信法第五十六條第一項之盜用他人電信設備通信罪。其先後多次盜撥他人行
    動電話之犯行，時間緊接、手法相同，所犯又係同一罪名之罪，顯係基於概括犯
    意，反覆實施，應依連續犯之規定論以一罪。
三、原審予以被告論科，固非無見，惟查被告所為，係犯電信法第五十六條第一項之
    盜用他人電話設備通信罪，而原審竟變更甲訴人起訴法條，改依刑法第三百三十
    九條第二項之詐欺得利罪予以被告論科，即有適用法則不當之違失，自有未合。
    甲訴人上訴意旨，執此指摘原判決不當，為有理由，自應由本院將原判決撤銷改
    判。審酌被告因一時失慮，觸犯刑章，犯後坦承犯行，且所犯情節尚輕等一切情
    狀，量處被告有期徒刑三月，並諭知如易科罰金，以三百元折算一日。
四、查被告前未曾受有期徒刑以上刑之宣告，有台灣高等法院被告全國前案紀錄表在
    卷可稽。茲因一時失慮，罹患刑章，惟犯後坦承犯行，事後亦已繳清，積欠中華
    電信股份有限之電信費用，有繳交之電信費收據影本一紙在卷可稽。經此偵審程
    度及科刑教訓，當知所警惕，應無再犯之虞。茲姑念初犯，犯罪情節輕微，本院
    因認被告所受刑之宣告，以暫不執行為適當，併宣告緩刑二年，以啟自新。
三、至王泰錡是否涉有涉嫌冒用他人名義申請行動電話之行為，未據甲訴人起訴，本
    院無從加以審究，應移送檢察官，另行偵辦，附此敘明。
據上論斷，應依刑事訴訟法第三百六十九條第一項前段、第三百六十四條、第二百九
十九條第一項前段、電信法第五十六條第一項、刑法第十一條前段、第五十六條、第
四十一條第一項、第七十四條第一款，罰金罰鍰提高標準條例第二條，判決如主文。
本案經檢察官彭南雄到庭執行職務。
中    華    民    國     九十二     年       二       月     二十七     日
                              臺灣高等法院高雄分院刑事第三庭
                                  審判長法官  謝宏宗
                                        法官  邱永貴
                                        法官  黃建榮
右正本證明與原本無異。
如不服本判決應於收受本判決後十日內向本院提出上訴書狀，其未述上訴理由者，
並得於提起上訴後十日內向本院補提理由書狀（均須按他造當事人之人數附繕本)「
切勿逕送上級法院」。
                                      書記官  王秀娟
中    華    民    國     九十二     年       三       月       四       日
附錄：本判決論罪科刑法條：
電信法第五十六條第一項
意圖為自己或第三人不法之利益，以有線、無線或其他電磁方式，盜接或盜用他人電
信設備通信者，處五年以下有期徒刑，得併科新臺幣一百五十萬元以下罰金。
                                                                     Ａ


司法院資訊處製作；財團法人民間司法改革基金會備份。
